【裁判字號】    95,易緝,15
【裁判日期】    950515
【裁判案由】    竊盜等
【裁判全文】
臺灣屏東地方法院刑事判決              95年度易緝字第15號
公  訴  人  臺灣屏東地方法院檢察署檢察官
被      告  甲○○
上列被告因贓物案件，經檢察官提起公訴（94年度偵字第5009號
），本院判決如下：
    主  文
甲○○連續寄藏贓物，累犯，處有期徒刑陸月，如易科罰金，以
佰元折算壹日。
    事  實
一、甲○○有搶奪、竊盜、違反麻醉藥品管理條例、違反槍砲彈
    藥刀械管制條例等案件前科，並因竊盜、搶奪、違反槍砲彈
    藥刀械管制條例等案件，經本院及台灣高等法院高雄分院各
    判處有期徒刑1 年6 月、4 月、1 年2 月、6 月確定，於民
    國93年5 月22日縮刑期滿執行完畢。詎其不知悛悔，復基於
    寄藏贓物之概括犯意，自94年9 月初起至同月底間止，明知
    黃炫碩所寄放之電纜線為來路不明之贓物，仍在其位於屏東
    市○○路131 號之住處，先後為黃炫碩寄藏黃炫碩於上開期
    間連續分別竊得台灣電力公司所有之電纜線多次（各係在屏
    東市公館實踐八村34巷3 弄20號公丹高幹19分1 至3 、67
    左6 右5 至A2、屏東市○○段179 地號廣安高幹79右4 左
    3A2 至A2B1、屏東市○○段139 地號和生路高幹67左6 右5
    至A2、屏東市○○段2090地號高紙高分75分7A3 至A5、屏東
    市○○段974 地號磚寮高幹134 右7 右3 至A3、屏東縣萬丹
    鄉○○段299 地號社皮高幹121 右2 至A4、A1A 至A1A3、
    122A1 至A2竊盜所得，共計約1000公斤），嗣於94年10月10
    日22時許，為警於屏東市○○路與建南路口，見黃炫碩行跡
    可疑，攔檢盤查後經黃炫碩之同意，在甲○○上開住處查獲
    黃炫碩竊盜後寄藏之上開電纜線及鐵條8 支、鐵剪2 支、美
    工刀1 支、香蕉刀3 支。
二、案經屏東縣警察局屏東分局報請臺灣屏東地方法院檢察署檢
    察官偵查起訴。
    理  由
一、訊據被告固承認有於上開時間，提供其上開住處供黃炫碩寄
    放電纜線等物，但否認有何寄藏贓物之犯行，辯稱其並不知
    道黃炫碩所寄放的東西是贓物，因黃炫碩表示住處地方小，
    放不下上開電纜線，所以要求寄放，其又因知道黃炫碩是從
    事水電工程之工作（嗣又改稱以為黃炫碩是從事資源回收工
    作），所以當黃炫碩表示寄放的電纜線是為客戶替換之舊電
    纜線，其即信以為真，而未懷疑是贓物並同意寄放等語。經
    查:
（一）扣案之電纜線確均為黃炫碩於前述時地竊盜所得之物，已
      經黃炫碩於其所涉犯竊盜案件之警、偵訊及審理中供承明
      確，並經被害人即台灣電力公司線路巡修主辦員乙○○於
      警詢中指述明確（被告迄本案辯論終結前，對於此項證據
      之證據能力均未聲明議，且本院斟酌該筆錄各係警員在警
      局、檢察官在檢察署及法官於法院內依法對被害人、竊盜
      案被告所製作之情況，認以之為本案之證據為適當），復
      有乙○○出具之贓物認領保管單、黃炫碩指認竊盜現場之
      照片等在卷可憑，是上述扣案之電纜線確為贓物，應可認
      定。
（二）被告前有竊盜、搶奪等財產犯罪前科，已經被告陳明，並
      有台灣高等法院被告前案紀錄表可稽，是被告既曾因竊盜
      等犯行經法院判刑確定，顯應對於他人寄放或交付之物品
      來源有較高之警覺性，且被告於本院準備程序及審理中均
      陳稱其雖覺得黃炫碩寄放物品之來源怪怪的，並先稱因知
      道黃炫碩是從事水電工程，所以相信黃炫碩會有換下來之
      舊電纜線，繼之又稱其知道黃炫碩是在資源回收場工作，
      其亦曾前往該資源回收場幫忙等語，是其前所辯相信黃炫
      碩所從事之工作及所說電纜線來源，已有矛盾，難以遽採
      。
（三）被告既供稱其已覺得黃炫碩所寄放之電纜線來源怪怪的，
      但卻任黃炫碩在長達一個月的時間內，多次陸續將總重達
      1000公斤之電纜線寄放在其住處，而未曾質疑為何可以陸
      續有數量如此龐大之電纜線可以寄放? 未何遲未將該批電
      纜線出售或使用? 為何除電纜線外，未見其他於水電工程
      有關之物品? 或既從事資源回收工作，為何未將廢電纜線
      放在資源回收場? 是被告所辯，顯與常情不符，難以採信
      。
（四）被告於警詢中供稱，其曾在上開住處見到黃炫碩在剝電纜
      線皮，抽取銅線，所抽取下之銅線均仍放在其住處等語，
      則被告既認為黃炫碩是從事資源回收工作，所以要回收舊
      電纜線，衡情應將電纜線攜至資源回收場後再剝下外皮並
      抽取銅線，更無理由已陸續抽出銅線後，仍未帶回工作所
      在地之資源回收場，而被告對此竟稱均未起疑，故被告顯
      應已知悉黃炫碩所寄放之物為來路不明之贓物，始未對上
      述諸多不合情理之情形提出質疑。
（五）黃炫碩前於所犯竊盜案件偵查中，向檢察官供稱，（問:
      甲○○是否有問電纜線何來?）甲 ○○知道其是從事水電
      工作，其並曾告訴甲○○寄放的電纜線是工地更換下來之
      舊電線等語（偵查卷第37頁），是此顯與被告所稱，黃炫
      碩的公司是從事資源回收工作，其曾到黃炫碩的資源回收
      場幫忙等語相違，可見被告之辯解不實。
（六）綜上所述，被告所辯其並不知道黃炫碩所寄放之物為贓物
      等語，均無可採，其寄藏贓物之犯行，應可認定。
二、核被告所為，係犯刑法第349 條第2 項之寄藏贓物罪。黃炫
    碩係於每次竊得電纜線後，即將竊盜所得寄放在被告家中，
    已經黃炫碩於偵查中供陳明確（偵查卷第9 頁），可見被告
    係連續多次提供住處供黃炫碩藏放贓物，被告先後多次寄藏
    贓物之行為，時間緊接，手段相同，且係觸犯同一罪名，顯
    係基於概括犯意反覆所為，應依連續犯之規定以一罪論，並
    加重其刑，公訴意旨漏未論被告為連續犯，尚有未洽，附此
    說明。又被告前曾因竊盜、搶奪、違反槍砲彈藥刀械管制條
    例等案件，經本院及台灣高等法院高雄分院各判處有期徒刑
    1 年6 月、4 月、1 年2 月、6 月確定，於93年5 月22日縮
    刑期滿執行完畢，有臺灣高等法院被告前案紀錄表可按，其
    於有期徒刑執行完畢後5 年內，再犯本件有期徒刑以上之罪
    ，屬累犯，復應依刑法第47條之規定，遞加重其刑。本院審
    酌被告前有上述多項犯罪紀錄，有前開被告前案紀錄表可按
    ，素行欠佳、犯罪動機、目的、手段、本件其寄藏之贓物種
    類、價值約為新台幣64000 元，已經被害人乙○○於警詢中
    陳明、造成被害人追索不易及治安機關追緝犯罪之困難、犯
    罪後態度等一切情狀，茲量處如主文所示之刑，併諭知易科
    罰金之折算標準，以資懲儆。
據上論斷，應依刑事訴訟法第299 條第1 項前段，刑法第56條、
第349 條第2 項、第47條、第41條第1 項前段，罰金罰鍰提高標
準條例第1 條前段、第2 條，判決如主文。
本案經檢察官王光傑到庭執行職務。
中    華    民    國    95    年    5     月    15    日
                  刑事第四庭  審判長法  官  莊鎮遠
                                    法  官  王以齊
                                    法  官  劉敏芳
以上正本證明與原本無異。
如不服本判決應於收受本判決送達後10日內向本院提出上訴書狀
，其未敘述上訴理由者，並得於提起上訴後10日內向本院補提理
由書狀（均須按他造當事人之人數附繕本）「切勿逕送上級法院
」
中    華    民    國    95    年    5     月    15    日
                                    書記官  薛慧茹
附錄論罪法條:
中華民國刑法第349條
收受贓物者，處 3 年以下有期徒刑、拘役或 500 元以下罰金。
搬運、寄藏、故買贓物或為牙保者，處5 年以下有期徒刑、拘役
或科或併科1 千元以下罰金。
因贓物變得之財物，以贓物論。


司法院資訊處製作；財團法人民間司法改革基金會備份。
